【裁判字號】    97,台上,2684
【裁判日期】    970619
【裁判案由】    妨害自由
【裁判全文】
最高法院刑事判決            九十七年度台上字第二六八四號
上  訴  人  丁○○
            乙○○
            甲○○
            丙○○
上列上訴人等因妨害自由案件，不服台灣高等法院台中分院中華
民國九十四年五月三十一日第二審判決（九十四年度上訴字第七
一九號，起訴案號：台灣台中地方法院檢察署九十二年度偵字第
二二一九八號），提起上訴，本院判決如下：
    主  文
上訴駁回。
    理  由
按刑事訴訟法第三百七十七條規定：上訴於第三審法院，非以判
決違背法令為理由，不得為之；是提起第三審上訴，應以原判決
違背法令為理由，係屬法定要件。如果上訴理由書狀並未依據卷
內訴訟資料具體指摘原判決不適用何種法則或如何適用不當，或
所指摘原判決違法情事，顯與法律規定得為第三審上訴理由之違
法情形不相適合時，均應認其上訴為違背法律上之程式，予以駁
回。本件原判決認定上訴人丁○○、乙○○、甲○○、丙○○均
有其事實欄所載之犯行，因而維持第一審論上訴人等四人以共同
私行拘禁罪，處丁○○、丙○○各有期徒刑八月；乙○○、甲○
○各有期徒刑十月之判決，駁回上訴人等在第二審之上訴。已敘
明其所憑之證據及認定之理由，而以上訴人等否認犯罪所持之辯
解俱不足採，予以指駁綦詳。所為論敘，俱有卷存之證據資料可
資覆按。從形式上觀察，並無判決違背法令之情形存在。上訴人
等上訴意旨對原判決就妨害自由部分，究竟有如何違背法令之情
形，並未依據卷內資料，為具體之指摘，徒執依承辦警員廖俊明
之證詞及其職務報告書所載：本件係由一匿名「男子」向警方報
案等語；參以集集茶行主管邱淑瑂於警詢關於：被害人蘇志謙並
未請求該茶行員工報案等情。足以推知該報案人係蘇志謙之友人
即綽號「阿發」之男子，則蘇志謙之行動是否受有限制，容有再
行調查必要云云。係以自己片面之說詞，重為單純之事實上爭辯
，並非指摘原判決違背法令之適法第三審上訴理由。其關於妨害
自由部分之上訴違背法律上之程式，應予駁回。至上訴人乙○○
、甲○○、丙○○被訴刑法第二百七十七條傷害罪部分，因公訴
人認與妨害自由罪有裁判上一罪關係，原判決則認屬妨害自由之
當然結果，該得上訴之妨害自由罪部分既不合法，則此傷害原不
得上訴第三審之輕罪部分，自無從依審判不可分原則，併為實體
上之審判，亦應從程序上予以駁回。又原審判決後，中華民國九
十六年罪犯減刑條例固於九十六年七月四日公布，並自同年月十
六日施行，惟本件係從程序上駁回上訴，上訴人等所犯本件之罪
，如有中華民國九十六年罪犯減刑條例之適用，應另由檢察官或
受刑人聲請減刑，本院無從調查審酌，附為敘明。
據上論結，應依刑事訴訟法第三百九十五條前段，判決如主文。
中    華    民    國  九十七  年    六    月   十九   日
                      最高法院刑事第九庭
                          審判長法官  洪  文  章
                                法官  王  居  財
                                法官  郭  毓  洲
                                法官  黃  梅  月
                                法官  邱  同  印
      本件正本證明與原本無異
                                      書  記  官
中    華    民    國  九十七  年    六    月  二十三  日
                                                 H


司法院資訊處製作；財團法人民間司法改革基金會備份。
